Minutes et répertoires du notaire Édouard WATIN, 19 mai 1847 - 15 septembre 1864 (étude XXXVIII)
Archives nationales
- Répertoire(s) de Édouard WATIN, 9 avril 1840 - 16 avril 1873; MC/RE/XXXVIII/17 - MC/RE/XXXVIII/20
  - Répertoire. 1847, 11 décembre - 1856, 19 juillet, 11 décembre 1847 - 19 juillet 1856; MC/RE/XXXVIII/18
    - Quittance, acompte sur paiement de maison, 14559 f sur 19000 f, Paris (Paris) rue du Bourg-Tibourg, 26., 15 avril 1851
      Nom, qualité: (M.) Possoz, Jean Frederic.
      Profession: propriétaire, conseiller-general de la seine, Passy (Paris).
      Domicile: Passy (Paris) Enceinte de la Muette, 8.
      Nom, qualité: (M.) Dufour, Jacques Edouard Desire.
      Profession: chef d'institution, Paris.
      Domicile: Paris (Paris) rue Montorgeuil, 49
    - Transport, créance, 25955 f., 17 avril 1851
      Nom: Société Fombelle (j) Tholome et Ci*.
    - Decharge, remise de legs, rente 5%, 200 f., 17 avril 1851
      Nom, qualité: (Mme ou Mlle) Mougin, Madeleine Virginie.
      Domicile: Paris (Paris) rue du Dragon, 38.
      Relations: legataire de l'intervenant 3.
    - Decharge, remise de legs, rente 5%, 509 f et rente 4,5%, 161 f., 17 avril 1851
      Nom, qualité: (M.) Lenoble, Hippolyte Sincere.
      Domicile: Paris (Paris) rue Neuve-St-Nicolas, 58.
      Relations: legataire de l'intervenant 4.
      Nom, qualité: (M.) Lenoble, Henri Pierre Adolphe.
      Profession: lieutenant-colonel, Montauban (Tarn-et-Garonne).
      Domicile: Montauban (Tarn-et-Garonne).
    - Procuration acte, dépôt, recouvrement de créances sur société en faillite., 19 avril 1851
    - Tutelle, compte, approbation., 22 avril 1851
      Nom, qualité: (Mme ou Mlle) Camus, Eugene Alexandrine.
      Relations: épouse de l'intervenant 2, héritier de l'intervenant 3, fille de l'intervenant 4.
      Relations: épouse de l'intervenant 4, mère de l'intervenant 1.
      Relations: père de l'intervenant 1, tuteur de l'intervenant 1
      Or celle-ci est rattachée matériellement à un autre acte conservé dans les minutes de ce même notaire pour la période de avril 1851 (la date exacte de l'autre acte est mentionnée dans la colonne 'minutes' du répertoire du notaire).
    - Decharge, remise de legs, 3000 f dont droits de mutation, 297 f., 23 avril 1851
      Nom, qualité: (Mme ou Mlle) Martin de Maupertuis, Louise Adelaide Desire.
      Relations: veuve de l'intervenant 2, legataire de l'intervenant 5, filleul(e) de l'intervenant 5.
      Nom, qualité: (M.) Mezieres de, Charles Edouard Laurent.
      Nom, qualité: (M.) Villepin de, Charles.
      Profession: conducteur des ponts-et-chaussees, Paris.
      Domicile: Paris (Paris) rue du Faubourg-St-Denis, 160.
      Relations: legataire de l'intervenant 5, filleul(e) de l'intervenant 5.
      Profession: ingenieur hydrographe de la marine, Paris.
      Relations: légataire universel de l'intervenant 5.
      Relations: veuve de l'intervenant 6.
    - Codicille, dépôt., 28 avril 1851
      Nom, qualité: (M.) Alainville de, Frederic Henry.
    - Obligation, prorogation, delai de remboursement d'emprunt, 100000 f., 1er mai 1851
      Nom, qualité: (M.) Laclaverie, Antoineadolphe.
      Domicile: Paris (Paris) rue d'Hauteville, 7.
      Nom, qualité: (Mme ou Mlle) Lopes-Henriques de, Rachel Sophie.
      Domicile: Paris (Paris) rue des Mathurins, 32.
      Nom, qualité: (M.) Rodrigues-Henriques, Abraham Edouard.
      Domicile: Paris (Paris) rue des Mathurins, 32
      Or celle-ci est rattachée matériellement à un autre acte conservé dans les minutes de ce même notaire pour la période de juin 1847 (la date exacte de l'autre acte est mentionnée dans la colonne 'minutes' du répertoire du notaire).
    - Quittance, acompte, 35371 f sur paiement d'adjudication de maison, 245000 f, Paris (Paris) rue des Marais-du-Temple, 40., 2 mai 1851
      Nom, qualité: (M.) Mounier, Henri Francois Mathurin.
      Profession: négociant (ancien), propriétaire.
      Domicile: Paris (Paris) rue de Choiseul, 10.
    - Transport, créance, 35539 f., 7 mai 1851
      Nom, qualité: (M.) Fombellle, Joseph Pierre Jevardat.
      Profession: négociant.
      Nom: Société de Fabrication de Fis et Tissus de Lin et Chanvre.
    - Reconnaissance, authenticite d'ecriture., 7 mai 1851
      Nom, qualité: (Mme ou Mlle) Morin de Sainte-Colombe, Marie Virginie.
      Domicile: Paris (Paris) rue de Grenelle-St-Germain, 109.
      Relations: veuve de l'intervenant 2, associé(e) de l'intervenant 3.
      Nom, qualité: (M.) Failly de, Louis Charles.
      Nom: Société D'Exploitation de Carrieres de Gypse.
      Or celle-ci est rattachée matériellement à un autre acte conservé dans les minutes de ce même notaire pour la période de mai 1851 (la date exacte de l'autre acte est mentionnée dans la colonne 'minutes' du répertoire du notaire).
    - Tutelle, compte, approbation., 7 mai 1851
      Relations: veuf de l'intervenant 2, tuteur de l'intervenant 3.
      Nom, qualité: (Mme ou Mlle) Dupuis, Eugenie Victoire.
      Relations: héritier de l'intervenant 2, pupille de l'intervenant 1
    - Quittance, reglement de dette, 27650 f., 10 mai 1851
      Nom, qualité: (M.) Caubert, Auguste Sylvain.
      Domicile: Paris (Paris) rue du Temple, 192.
      Nom, qualité: (M.) Ducarnoy, Hubert Ferdinand.
      Nom, qualité: (M.) Loreau, Alphonse Hippolyte Joseph.
      Domicile: Paris (Paris) rue du Faubourg-Poissonniere, 30
      Or celle-ci est rattachée matériellement à un autre acte conservé dans les minutes de ce même notaire pour la période de janvier 1840 (la date exacte de l'autre acte est mentionnée dans la colonne 'minutes' du répertoire du notaire).
    - Transport, ratification, conversion d'indemnite aux ex-possesseurs d'esclaves, 11500 f., 14 mai 1851
      Relations: procureur de l'intervenant 2, representant(e) de l'intervenant 3.
      Nom, qualité: (M.) Handel de, Francois.
      Profession: négociant (ancien), Treves (allemagne).
      Domicile: Treves (allemagne).
      Profession: Havre( Le) (Seine-Maritime).
    - Succession, dépôt de pieces., 16 mai 1851
    - Liquidation, approbation, proces-verbal, reprises apres separation de biens., 17 mai 1851
      Profession: marchand-de-nouveautes (ancien)
    - Succession, liquidation., 19 mai 1851
    - Succession, notoriete., 20 mai 1851
    - Procuration en blanc., 23 mai 1851
      Attention: la cote du répertoire (de type ' MC/RE ') ne permet pas de consulter la minute de l'acte. Il convient de rechercher la cote de la minute (de type ' MC/ET ') au niveau des articles (registre ou liasse) de minutes du notaire.
    - Prorogation, delai de remboursement d'emprunt, 10000 f., 28 mai 1851
      Nom, qualité: (Mme ou Mlle) Drogart, Charlotte Dorothee Jeanne.
      Domicile: Paris (Paris) rue d'Argenteuil, 50.
      Nom, qualité: (M.) Lucy, Etienne Oudard.
      Or celle-ci est rattachée matériellement à un autre acte conservé dans les minutes de ce même notaire pour la période de juin 1848 (la date exacte de l'autre acte est mentionnée dans la colonne 'minutes' du répertoire du notaire).
    - Succession, liquidation., 7 juin 1851
      Relations: veuve de l'intervenant 2, tutrice de l'intervenant 4.
      Nom, qualité: (M.) Boivin, Auguste Remy.
      Profession: marchand d'estampes, Paris.
      Domicile: Paris (Paris) rue du Vingt-Quatre-Fevrier, 3.
      Relations: subrogé tuteur de l'intervenant 4.
      Nom, qualité: (personne morale) Tanquerey (hoirs).
      Relations: enfants de l'intervenant 1, enfants de l'intervenant 2
      Or celle-ci est rattachée matériellement à un autre acte conservé dans les minutes de ce même notaire pour la période de mars 1850 (la date exacte de l'autre acte est mentionnée dans la colonne 'minutes' du répertoire du notaire).
    - Transport, créance, 26240 f., 7 juin 1851
      Domicile: Blanc (la) (Indre).
    - Quittance, acompte sur remboursement d'emprunt, 250 f sur 10000 f., 9 juin 1851
      Nom, qualité: (M.) Rapineau Du Nozet de Sainte-Marie, Marc Louis Gilbert Adrien.
      Domicile: Sainte-Marie (Nièvre) chateau de Saint-Martin
      Or celle-ci est rattachée matériellement à un autre acte conservé dans les minutes de ce même notaire pour la période de novembre 1850 (la date exacte de l'autre acte est mentionnée dans la colonne 'minutes' du répertoire du notaire).
    - Prorogation, delai de remboursement d'emprunt, 8000 f., 21 juin 1851
      Nom, qualité: (Mme ou Mlle) Montalan, Jeanne Francoise.
      Domicile: Paris (Paris) rue du Cloitre-Notre-Dame, 8.
      Relations: sœur de l'intervenant 2, sœur de l'intervenant 3.
      Nom, qualité: (Mme ou Mlle) Montalan, Marie Antoinette.
      Relations: sœur de l'intervenant 1, sœur de l'intervenant 3.
      Nom, qualité: (Mme ou Mlle) Montalan, Marie Marguerite.
      Relations: sœur de l'intervenant 1, sœur de l'intervenant 2.
      Nom, qualité: (M.) Blondel, Achille.
      Domicile: Paris (Paris) rue Saint-Denis, 247
      Or celle-ci est rattachée matériellement à un autre acte conservé dans les minutes de ce même notaire pour la période de octobre 1825 (la date exacte de l'autre acte est mentionnée dans la colonne 'minutes' du répertoire du notaire).
    - Quittance, acompte sur paiement de propriété, 23281 f sur 88000 f, Chatillon (Hauts-de-Seine)., 23 juin 1851
      Nom, qualité: (Mme ou Mlle) Prudhomme, Marie Adelaide.
      Domicile: Paris (Paris) rue Caumartin, 20.
      Relations: veuve de l'intervenant 3, épouse de l'intervenant 4.
      Nom, qualité: (M.) Pinchaud, Joseph.
      Domicile: Paris (Paris) rue Godot-de-Mauroy, 13.
      Intervenant 4:
      Nom, qualité: (M.) Carrere, Pierre.
      Profession: 20, Rentier.
      Domicile: Paris (Paris) rue Caumartin.
      Relations: 0;*.
    - Partage, portions de maisons (2), Bercy (Paris) rue Grqange-aux-Merciers, 21-23., 24 juin 1851
      Profession: marchand de vin (gros-et-detail), Paris.
      Domicile: Bercy (Paris) rue Grange-aux-Merciers, 21.
      Profession: propriétaire, marchand de meules (ancien).
      Domicile: Bercy (Paris) rue Grange-aux-Merciers, 21
      Or celle-ci est rattachée matériellement à un autre acte conservé dans les minutes de ce même notaire pour la période de août 1844 (la date exacte de l'autre acte est mentionnée dans la colonne 'minutes' du répertoire du notaire).
    - Succession, consentement, fondation, Bagneux (Hauts-de-Seine)., 24 juin 1851
      Relations: légataire universel de l'intervenant 2.
    - Obligation, prorogation, rectification, delai de remboursement d'emprunt, 100000 f., 25 juin 1851
      Nom, qualité: (M.) Laclaverie, Antoine Adolphe.
      Nom, qualité: (Mme ou Mlle) Lopes-Henriques de Saa, Rachel Sophie.
    - Acte de mariage, depot., 26 juin 1851
    - Succession, quittance, solde de dot, 9581 f sur 20000 f., 1er juillet 1851
      Relations: épouse de l'intervenant 2, niece de l'intervenant 4.
    - Quittance, acompte sur paiement de portion de maison, 2000 f, Belleville (Paris) rue des Amandiers, 99., 2 juillet 1851
      Relations: père de l'intervenant 2.
      Relations: fils de l'intervenant 1.
      Profession: entrepreneur de bains et de lavoirs publics, Paris.
      Domicile: Belleville (Paris) rue des Amandiers, 103
    - Transport, créance, 2723 f., 3 juillet 1851
    - Notoriete, prenoms., 4 juillet 1851
      Domicile: Paris (Paris) rue d'Isly, 10
    - Mainlevee, hypotheque., 7 juillet 1851
      Domicile: Paris (Paris) rue Lafayette, 55
    - Mainlevee, hypotheque., 9 juillet 1851
      Nom: Maison-De-Commerce Morel Freres.
    - Prorogation, delai de reglement de dette, 20000 f., 12 juillet 1851
      Nom, qualité: (Mme ou Mlle) Carcel, Rose Alexandrine.
      Domicile: Paris (Paris) quai d'Anjou, 37.
      Nom, qualité: (M.) Zier, Jean Chrysostome.
      Nom, qualité: (Mme ou Mlle) Alliot, Adele Anne.
      Domicile: Paris (Paris) rue du Faubourg-Montmartre, 41.
      Nom, qualité: (M.) Mosselman, Henri.
      Domicile: Paris (Paris) rue du Faubourg-Montmartre, 41
      Or celle-ci est rattachée matériellement à un autre acte conservé dans les minutes de ce même notaire pour la période de mars 1846 (la date exacte de l'autre acte est mentionnée dans la colonne 'minutes' du répertoire du notaire).
    - Desistement, hypotheque sur propriété, garantie, 40000 f, Sarcelles (95) Giraudon., 12 juillet 1851
    - Prorogation, delai de reglement de dette, 26000 f., 12 juillet 1851
      Or celle-ci est rattachée matériellement à un autre acte conservé dans les minutes de ce même notaire pour la période de novembre 1846 (la date exacte de l'autre acte est mentionnée dans la colonne 'minutes' du répertoire du notaire).
    - Decharge, legs, 2000 f., 15 juillet 1851
      Nom, qualité: (M.) Guerin, Adolphe Louis.
      Profession: receveur de l'assistance-publique, Paris.
      Domicile: Paris (Paris) rue de l'Universite, 7.
      Profession: ingenieur-hydrographe de la marine.
    - Procuration acte, prise de possession de succession., 17 juillet 1851
      Domicile: Montmartre (Paris) Cite Veron, 4.
      Relations: subrogé(e) de l'intervenant 3
    - Quittance, paiement de créance sur adjudication de maison, 7040 f, Paris (Paris) rue du Bac, 34., 30 juillet 1851
      Nom, qualité: (Mme ou Mlle) Brement, Rosalie Sophie.
      Profession: rentiere, Paris.
      Domicile: Paris (Paris) rue de Grenelle-St-Germain, 55.
      Nom, qualité: (M.) Levallois, Jean Marie Victor.
      Nom: Banque Perier Freres.
      Domicile: Paris (Paris) rue Laffitte, 23
    - Quittance, solde de paiement de maison, 4116 f sur 19000 f, Paris (Paris) rue du Bourg-Tibourg, 26., 31 juillet 1851
    - Procuration acte, decharge, remise d'acte de titres et recouvrement de créances., 8 août 1851
    - Prorogation, remboursement d'emprunt, 6000 f., 9 août 1851
      Nom, qualité: (Mme ou Mlle) Flamichon, Elisabeth Francoise.
      Domicile: Chantilly (Oise).
      Nom, qualité: (M.) Pressevaux, Agenor Edouard.
      Domicile: Paris (Paris) boulevard Saint-Martin, 4
      Or celle-ci est rattachée matériellement à un autre acte conservé dans les minutes de ce même notaire pour la période de novembre 1845 (la date exacte de l'autre acte est mentionnée dans la colonne 'minutes' du répertoire du notaire).
    - Quittance, remboursement de dette, 30562 f., 9 août 1851
      Nom, qualité: (M.) Couturier, Francois.
      Profession: prêtre, Entrammes (Mayenne), Port-du-Salut (le).
      Domicile: Entrammes (Mayenne) Port-du-Salut (le).
      Nom, qualité: (personne morale) Preaulx de (hoirs).
      Or celle-ci est rattachée matériellement à un autre acte conservé dans les minutes de ce même notaire pour la période de juillet 1851 (la date exacte de l'autre acte est mentionnée dans la colonne 'minutes' du répertoire du notaire).
    - Quittance, paiement de créances sur adjudication de ferme et de propriété, 20508 f, Fresnoy-le-Luat, rosieres (Oise) Luat (le) et Clos-Bernard (le)., 9 août 1851
      Nom, qualité: (M.) Borniche, Francois Eustache.
      Domicile: Soissons (Aisne)
      Or celle-ci est rattachée matériellement à un autre acte conservé dans les minutes de ce même notaire pour la période de février 1850 (la date exacte de l'autre acte est mentionnée dans la colonne 'minutes' du répertoire du notaire).
    - Quittance, paiement d'interets d'emprunt, 500 f sur 25000 f., 13 août 1851
      Domicile: Paris (Paris) rue de Charenton 68.
    - Quittance, acompte sur adjudication de maison, 6835 f, Paris (Paris) rue Dauphine, 41-43., 13 août 1851
      Nom, qualité: (M.) Andrie, Jean Auguste.
      Profession: epicier (commis), Paris.
      Domicile: Paris (Paris) rue des Rosiers, 26.
      Relations: frère de l'intervenant 2.
      Nom, qualité: (Mme ou Mlle) Andrie, Henriette Colette.
      Domicile: Blandy (Seine-et-Marne).
      Relations: sœur de l'intervenant 1.
    - Prorogation, delai de remboursement d'emprunt, 14000 f., 14 août 1851
      Nom, qualité: (M.) Voitrin, Louis Antoine Desire.
      Domicile: Paris (Paris) rue du Temple, 196.
      Nom, qualité: (M.) Reilhac de, Anatole Joseph Philippe.
      Domicile: Montry (Seine-et-Marne)
      Or celle-ci est rattachée matériellement à un autre acte conservé dans les minutes de ce même notaire pour la période de octobre 1841 (la date exacte de l'autre acte est mentionnée dans la colonne 'minutes' du répertoire du notaire).
    - Quittance, reglement de dette, 14700 f., 15 août 1851
      Nom, qualité: (M.) Peju, Achille Bernard.
      Domicile: Pouance (Maine-et-Loire).
    - Quittance, reglement de dette, 10395 f., 18 août 1851
      Nom, qualité: (M.) Dande, Jean.
    - Donation entre epoux, revocation., 22 août 1851
      Nom, qualité: (M.) Langlois, Francois Eugene.
      Domicile: Petite-Villette (Paris) route d'Allemagne, 3.
      Nom, qualité: (Mme ou Mlle) Godard, Catherine Augustine.
      Or celle-ci est rattachée matériellement à un autre acte conservé dans les minutes de ce même notaire pour la période de mai 1845 (la date exacte de l'autre acte est mentionnée dans la colonne 'minutes' du répertoire du notaire).
    - Transport, obligation, ratification, créance, 15000 f et emprunt, 1000 f., 22 août 1851
      Nom, qualité: (Mme ou Mlle) Levant, Marie Anne.
      Or celle-ci est rattachée matériellement à un autre acte conservé dans les minutes de ce même notaire pour la période de juin 1851 (la date exacte de l'autre acte est mentionnée dans la colonne 'minutes' du répertoire du notaire).
    - Rente viagere, restriction d'hypotheque, 600 f., 25 août 1851
      Nom, qualité: (Mme ou Mlle) Dubos, Marguerite Francoise.
      Domicile: Paris (Paris) rue Saint-Nicolas-d'Antin, 63.
      Nom, qualité: (M.) Heulin, Pierre.
      Nom, qualité: (M.) Dufrenoy, Jean Baptiste Louis.
      Profession: percepteur des contributions-directes, Fontenay-en-Parisis (95).
      Domicile: Fontenay-en-Parisis (95)
      Or celle-ci est rattachée matériellement à un autre acte conservé dans les minutes de ce même notaire pour la période de juillet 1844 (la date exacte de l'autre acte est mentionnée dans la colonne 'minutes' du répertoire du notaire).
    - Succession, liquidation, ratification., 25 août 1851
    - Prorogation, delai de remboursement d'emprunt, 100000 f., 30 août 1851
    - Prorogation, delai de remboursement d'emprunt, 117647 f., 30 août 1851
      Or celle-ci est rattachée matériellement à un autre acte conservé dans les minutes de ce même notaire pour la période de novembre 1844 (la date exacte de l'autre acte est mentionnée dans la colonne 'minutes' du répertoire du notaire).
    - Quittance, acompte sur paiement de propriété, 7113 f sur 88000 f, Chatillon (Hauts-de-Seine) H., 9 septembre 1851
      Relations: débiteur de l'intervenant 2, débiteur de l'intervenant 4.
      Nom, qualité: (Mme ou Mlle) Berthel, Marie Henriette Gabrielle.
      Nom, qualité: (M.) Bougerel, Rene Stanislas Edouard.
      Profession: chef-de-bataillon (retraite).
      Nom, qualité: (Mme ou Mlle) Dejean, Cephise Ange Celeste.
      Domicile: Sainte-Denis (reunion (ile de la)).
      Relations: veuve de l'intervenant 5, séparé(e) de corps et de biens de l'intervenant 6.
      Nom, qualité: (M.) Bouvet de Lozier, Athanase Hyacinthe (comte).
      Profession: marechal de camp.
      Nom, qualité: (M.) Bougier de Saint-Aubin, Claude.
      Domicile: Paris (Paris) passage Saulnier, 12.
    - Depot, interdiction., 16 septembre 1851
    - Succession, liquidation, dépôt de pieces, jugement d'homologation., 16 septembre 1851
    - Transport, acceptation, créance, 20000 f., 30 septembre 1851
      Or celle-ci est rattachée matériellement à un autre acte conservé dans les minutes de ce même notaire pour la période de août 1851 (la date exacte de l'autre acte est mentionnée dans la colonne 'minutes' du répertoire du notaire).
    - Quittance, solde de paiement de maison, 34104 f sur 330000 f, Paris (Paris) rue de Mogador, 3., 24 octobre 1851
      Nom, qualité: (Mme ou Mlle) Olivier, Emilie Bernardine.
      Domicile: Paris (Paris) rue Notre-Dame-des-Victoires, 23.
      Relations: veuve de l'intervenant 2, héritier de l'intervenant 3, subrogé(e) de l'intervenant 5.
      Nom, qualité: (M.) Lajous, Jean.
      Nom, qualité: (M.) Olivier, Pierre Charles.
      Profession: eleve en architecture, Paris.
      Domicile: Paris (Paris) quai de Gesvres, 20.
      Nom, qualité: (M.) Lajous, Adolphe Auguste.
      Relations: subrogé(e) de l'intervenant 5.
      Nom, qualité: (M.) Lefaure, Jean.
      Profession: entrepreneur de batiments, propriétaire, Paris.
      Nom, qualité: (M.) Tresvaux de Berteux, Louis Marie Luc.
      Domicile: Paris (Paris) rue de Mogador, 3
    - Depot de pieces, envoi en possession de legs universel., 24 octobre 1851
      Nom, qualité: (Mme ou Mlle) Orban, Marie Reine Pierrette.
      Domicile: Paris (Paris) rue Lafayette, 67.
      Nom, qualité: (M.) Berthon, Jean Charles.
      Or celle-ci est rattachée matériellement à un autre acte conservé dans les minutes de ce même notaire pour la période de septembre 1851 (la date exacte de l'autre acte est mentionnée dans la colonne 'minutes' du répertoire du notaire).
    - Quittance, paiement de créances sur adjudication de maison, 7285 f sur 11285 f, Paris (Paris) rue Charlemagne, 12., 25 octobre 1851
      Nom, qualité: (Mme ou Mlle) Thierry, Marie Suzanne.
      Domicile: Paris (Paris) rue des Fosses-du-Temple, 18.
      Relations: séparé(e) de biens de l'intervenant 3, créancier(e) de l'intervenant 1.
      Nom, qualité: (M.) Morisset, Augustin Louis.
      Nom, qualité: (M.) Varache, Louis Gabriel.
      Domicile: Paris (Paris) rue du Pont-de-la-Reforme, 3.
      Relations: créancier(e) de l'intervenant 1.
      Domicile: Paris (Paris) rue de Louvois, 2
    - Quittance, acompte sur paiement de maison, 12000 f sur 90000 f, Paris (Paris) rue Saint-Louis-au-Marais, 65., 30 octobre 1851
    - Quittance, acompte sur paiement de maison, 8000 f sur 70000 f, Paris (Paris) rue Sainte-Anastase-au-Marais, 4., 31 octobre 1851
      Nom, qualité: (M.) Bertaux, Denis Desire.
      Domicile: Paris (Paris) rue Ollivier, 21.
      Nom, qualité: (M.) Schaeffer, Charles Jacob.
      Profession: fabricant de bijoux, Paris.
      Domicile: Paris (Paris) rue Montorgueil, 27
      Or celle-ci est rattachée matériellement à un autre acte conservé dans les minutes de ce même notaire pour la période de avril 1847 (la date exacte de l'autre acte est mentionnée dans la colonne 'minutes' du répertoire du notaire).
    - Quittance, paiement de créances sur adjudication de maison, 69267 f, Paris (Paris) rue de Laval, 17., 5 novembre 1851
      Nom, qualité: (M.) Poilvillain de Crenay de, George Antoine Henri.
      Domicile: Paris (Paris) place de Bellechasse, 5.
      Relations: créancier(e) de l'intervenant 6.
      Nom, qualité: (Mme ou Mlle) Noinville, Marie Elisabeth.
      Domicile: Paris (Paris) rue du Ponceau, 6.
      Relations: veuve de l'intervenant 3, créancier(e) de l'intervenant 6.
      Nom, qualité: (M.) Chantepuis, Francois.
      Nom, qualité: (Mme ou Mlle) Feraud, Catherine Hortense.
      Relations: veuve de l'intervenant 5, créancier(e) de l'intervenant 6.
      Nom, qualité: (M.) Collard, Jacques Marie.
      Domicile: Paris (Paris) rue Saint-Denis, 136.
      Nom, qualité: (M.) Salmon.
      Profession: avocat à la cour-d'appel de Paris, Paris.
      Domicile: Paris (Paris) rue de la Ferme-des-Mathurins, 36
    - Quittance, remboursement de dette, 8042 f., 12 novembre 1851
      Nom, qualité: (Mme ou Mlle) Habeneck, Marie Juliette Caroline.
      Domicile: Paris (Paris) rue des Martyrs, 47.
      Nom, qualité: (M.) Leplus, Louis Gabriel Marie.
      Profession: musicien (artiste), Paris.
    - Proces-verbal d'enchères, vente, bois, 45ha, Montigny-le-Chartif (Eure-et-Loir)., 17 novembre 1851
      Nom, qualité: (M.) Benoist, Pierre Victor Xavier.
      Profession: marchand de bois, Illiers-Combray (Eure-et-Loir).
      Domicile: Illiers-Combray (Eure-et-Loir).
      Nom, qualité: (M.) Nasse, Pierre.